臺灣高雄地方法院民事判決
111年度雄簡字第1903號
原      告  陳容叔  



被      告  吳育嵐  



上列當事人間請求侵權行為損害賠償（交通）事件本院於民國11
1 年10月18日言詞辯論終結，判決如下：
    主      文
被告應給付原告新臺幣肆萬零陸佰元及自民國一一一年八月二十
四日起至清償日止，按年息百分之五計算之利息。
原告其餘之訴駁回。
訴訟費用由被告負擔二分之一，餘由原告負擔。
本判決得假執行；但被告如以新臺幣肆萬零陸佰元為原告預供擔
保，得免為假執行。
原告其餘假執行之聲請駁回。
    事實及理由
一、原告主張：被告於民國109年8月6日11時41分許，騎乘車牌
    號碼000-000號普通重型機車(下稱甲車)，行駛至高雄市苓
    雅區建國一路197巷與建國一路口時，本應注意建國一路劃
    有分向限制線(即雙黃線)分隔雙向車道，駕駛應在遵行車道
    內行駛，不得駛入來車之車道，而依當時天候晴朗，日間自
    然光線充足，柏油路面乾燥、無缺陷，視距良好、無障礙物
    ，又無不能注意之情事，竟疏未注意及此，貿然自建國一路
    197巷口由東南往西北方向行駛橫越建國一路西向東車道，
    適有原告騎乘車牌號碼000-000號普通重型機車(下稱乙車)
    ，沿建國一路西向東車道由西往東方向行駛而來，兩車因而
    發生碰撞，原告當場人車倒地（下稱系爭事故），致受有左
    側小腿挫傷及左側踝部擦挫傷等傷害(系爭系爭傷害)。。原
    告因系爭事故，支出醫療費用新台幣（下同）10,600 元，
    且原告亦因此受有精神上痛苦，並請求精神慰撫金138,400
    元，共計149,000元。爰依侵權行為法律關係，請求：㈠被告
    應給付原告149,000 元，及自起訴狀繕本送達翌日起至清償
    日止，按年息5 ％計算之利息。㈡願供擔保，請准宣告假執行
    。
二、被告則以：伊對刑事判決認定伊有過失之事實不爭執，惟原
    告就系爭事故亦有過失。對原告請求醫藥費用沒有意見，另
    原告請求精神慰撫金過高等語置辯，並聲明：原告之訴駁回
三、本院得心證之理由：
  ㈠按分向限制線係用以劃分路面成雙向車道，禁止車輛跨越行
    駛；駕駛人駕駛汽車，應遵守道路交通標誌、標線、號誌之
    指示，並服從交通指揮人員之指揮；汽車在未劃設慢車道之
    雙向二車道行駛時，在劃有分向限制線之路段，不得駛入來
    車之車道內，道路交通標誌標線號誌設置規則第165條第1項
    及道路交通安全規則第90條、第97條第1項第2款分別定有明
    文。查被告於事故發生時領有普通重型機車駕駛執照，有證
    號查詢機車駕駛人資料在卷足憑（見本院刑案卷第11頁），
    依其考領有適當駕駛執照之智識及駕駛經驗，對於上開規定
    自無不知之理；且衡以案發當時，天候晴、日間自然光線、
    柏油路面、乾燥無缺陷、無障礙物、視距良好乙節，有道路
    交通事故調查報告表(一)在卷可稽（見警卷第27頁），是被
    告客觀上並無不能注意之情事，然其竟疏未注意前揭規定，
    逆向駛入來車之車道內，而肇致系爭事故發生，被告之駕駛
    行為顯有過失甚明。又原告因系爭事故受有系爭傷害，且當
    日即送往天主教聖功醫療財團法人聖功醫院治療，亦有該醫
    院診斷證明書1紙在卷可憑（見警卷第11頁）又原告所受傷
    害既為被告過失行為造成，兩者間顯有相當因果關係，本院
    依上開調查證據之結果，堪信原告主張為真實。  
  ㈡被告雖抗辯原告就系爭事故之發生與有闖越紅燈之過失云云
    。惟依據被告、原告陳述之行向、道路交通事故現場圖及現
    場相片，當時原告騎乘乙車沿建國一路西向東車道由西往東
    方向行駛，又建國一路繪有分向限制線(雙黃實線)分隔雙向
    車道，適被告甲車自建國一路197巷口由東南往西北方向行駛
    橫越建國一路，乙車車頭與甲車左側車身發生碰撞，乙車車
    頭之倒地位置在停止線上等情，可知當時被告在橫越建國一
    路欲前往對向之聖功醫院時，由東南往西北方向逆向行駛在
    建國一路西向東車道，適原告騎乘乙車沿建國一路西向東車
    道由西往東方向行駛，與甲車碰撞後往東滑行停止在停止線
    西側等節，原告主張是在停止線內發生碰撞等語堪以採信，
    是此，雙方既是在原告逾越停止線、進入路口前便發生碰撞
    ，自難謂原告系爭事故當時已經有闖紅燈之情形，尚不得以
    此遽認原告行駛有不遵守交通號誌之過失行為，承上所述，
    系爭事故事故應是被告逆向行駛所肇致，並非因原告有何過
    失之駕駛行為所致，且經高雄市政府交通局車輛行車事故鑑
    定委員會鑑定，結果亦認被告行駛時，若無逆向行駛於建國
    一路西向東車道之駕駛行為，則此事故應不致發生，被告逆
    向行駛為肇事原因，原告則無肇事因素等節，嗣經向高雄市
    車輛行車事故鑑定覆議會覆議，該會亦維持原鑑定結果，認
    原告並未闖紅燈，此有該鑑定意見書、覆議意見書各1份附
    卷可憑。足認系爭事故是因被告逆向行駛所致，是被告抗辯
    原告與有過失云云，自不足採。　　　　
  ㈢再按因故意或過失，不法侵害他人之權利者，負損害賠償責
    任；汽車、機車或其他非依軌道行駛之動力車輛，在使用中
    加損害於他人者，駕駛人應賠償因此所生之損害。但於防止
    損害之發生，已盡相當之注意者，不在此限；不法侵害他人
    之身體或健康者，對於被害人因此喪失或減少勞動能力或增
    加生活上之需要時，應負損害賠償責任；不法侵害他人之身
    體、健康、名譽、自由、信用、隱私、貞操，或不法侵害其
    他人格法益而情節重大者，被害人雖非財產上之損害，亦得
    請求賠償相當之金額，民法第184 條第1 項前段、第191 條
    之2 第193 條第1 項、第195 條第1 項分別定有明文。被告
    因上述侵害行為致原告受傷，已不法侵害原告之身體、健康
    權，茲就原告所得請求之金額，分述如下：
  ⒈醫療費用分：原告主張其於上開時、地受傷後，支出醫藥費
    之事實，已提出診斷證明書、醫療費用收據等書證為證，且
    為被告不爭執，故原告請求被告給醫療費用10,600元，核屬
    有據，應予准許。
　⒉精神慰撫金部分：
    按精神慰撫金之酌定，除原告所受之傷害程度外，尚應審酌
    兩造之身分地位、學識經歷、財產狀況、痛苦程度等節以定
    之。次按慰藉金之賠償須以人格權遭遇侵害，使精神上受有
    痛苦為必要，其核給之標準固與財產上損害之計算不同，然
    非不可斟酌雙方身分資力與加害程度，及其他各種情形核定
    相當之數額（最高法院76年台上字第1908號、51年台上字第
　　223號判例要旨可資參照）。原告因系爭事故請求賠償精神
    慰撫金138,400元等語。經查，原告主張因被告前揭行為，
    致其身體受有前揭傷害，受有精神上痛苦，應為社會生活一
    般人之正常感受，依民法第195 條第1 項前段規定，原告自
    得請求被告賠償非財產上之損害。本院審酌原告係大學肄業
    ，系爭事故發生前，從事服務業，被告國中畢業，名下有不
    動產等，兩造之身分、地位、經濟狀況，併審酌被告不法侵
    害之程度、原告所受精神痛苦程度及本件損害發生原因等一
    切情狀，認原告請求賠償精神慰撫金138,400元尚屬過高，
    應核減3萬元為適當。
  ⒊綜上，原告得請求賠償之金額為醫療費用10,600元、慰撫金3
    萬元，合計40,600 元。
四、綜上所述，原告依侵權行為之法律關係，請求被告給付40,6
    00 元，及自起訴狀繕本繕本送達被告翌日即111 年8月24日
    起至清償日止（本院卷第51 頁），按週年利率5 ％計算之利
    息，為有理由，應予准許。逾此部分之請求，則為無理由，
    應予駁回。
五、本件原告勝訴部分，係就民事訴訟法第427 條訴訟適用簡易
    程序所為被告敗訴之判決，爰依同法第389 條第1 項第3 款
    之規定，職權宣告假執行。並依同法第392 條第2 項，依職
    權為被告預供擔保，得免為假執行之宣告。至原告敗訴部分
    ，其假執行之聲請失所附麗，應予駁回。　　
六、訴訟費用負擔之依據：民事訴訟法第79條。　　
中　　華　　民　　國　　111 　年　　10　　月　　28　　日
                  高雄簡易庭    法  官  張茹棻
以上正本係照原本作成。
如不服本判決，應於送達後20日內，向本院提出上訴狀並表明上
訴理由，如於本判決宣示後送達前提起上訴者，應於判決送　　
中　　華　　民　　國　　111 　年　　10　　月　　28　　日
                                書記官  黃振祐